【裁判字號】    99,監宣,100
【裁判日期】    990915
【裁判案由】    監護宣告
【裁判全文】
臺灣嘉義地方法院民事裁定             99年度監宣字第100號
聲  請  人  甲○○○
上列聲請人聲請監護宣告事件，本院裁定如下：
    主    文
宣告乙○○（男，民國二十五年三月十日，身分證統一編號：Ｚ
000000000號）為受監護宣告之人。
選定甲○○○（女，民國○○○年○○月○○○日生，身分證統
一編號：Ｚ000000000號）為受監護宣告之人乙○○之
監護人。
指定丙○○（男，民國○○○年○月○日生，身分證統一編號：
Ｚ000000000號）為會同開具財產清冊之人。
聲請費用新臺幣壹仟元由受監護宣告之人乙○○負擔。
    理    由
一、聲請意旨略以：聲請人為乙○○之配偶，乙○○自民國99年
    6 月28日起因車禍事故呈極重度植物人症狀，雖延醫診治，
    但不見起色，近日甚且已精神障礙（或其他心智缺陷）至不
    能為意思表示或受意思表示（或不能辨識其意思表示之效果
    ），有中華民國身心障礙手冊影本為證，為此依民法第14條
    第1 項、民事訴訟法第597 條規定，聲請對其為監護之宣告
    ，並依民法第1111條規定指定聲請人甲○○○為受監護宣告
    之人之監護人，暨指定丙○○為會同開具財產清冊之人，若
    法院認乙○○尚未達可宣告監護之程度，則請依民法第14條
    第3 項、第15之1 條第1 項、民事訴訟法第624 之3 條之規
    定為輔助宣告，並指定聲請人甲○○○為輔助人等語。
二、經查，聲請人主張之前揭事實，已據提出戶籍謄本、中華民
    國身心障礙手冊影本各1 份為憑；又本院審驗乙○○之精神
    及心智狀況，在鑑定人前點呼乙○○之姓名、年籍等事項，
    其對點呼姓名無反應（已氣切，使用鼻胃管餵食），並斟酌
    財團法人嘉義基督教醫院精神科主治醫師趙星豪所為之鑑定
    結果，認乙○○因車禍腦傷造成意識障礙、肢體癱瘓及言語
    表達能力喪失，在鑑定時對呼喚無反應，昏迷指數五分，全
    無言語表達，故乙○○因其心智障礙，已無為意思表示或受
    意思表示之能力等語，此有本院99年9 月14日之勘驗筆錄附
    卷可稽。故聲請人聲請對乙○○為監護之宣告，為有理由，
    應予准許。
三、次查，聲請人為受監護宣告人乙○○之配偶，並到場同意擔
    任受監護宣告人乙○○之監護人，及子女對此項均同意等語
    （見99年9 月14日勘驗筆錄）。本院參酌聲請人甲○○○為
    受監護宣告之人乙○○之配偶，其子女均具狀同意由聲請人
    甲○○○擔任監護人，認由聲請人甲○○○任監護人，符合
    受監護宣告之人乙○○之最佳利益，爰選定聲請人甲○○○
    為受監護宣告人乙○○之監護人；又關係人丙○○係受監護
    宣告人乙○○之胞妹丈夫，並經其出具同意書同意指定為會
    同開具財產清冊之人。
四、爰裁定如主文。
中    華    民    國    99    年    9    月    15    日
                   家事庭     法  官  洪嘉蘭
正本係照原本作成。
如不服本裁定關於選定監護人及指定會同開具財產清冊之人等部
分，應於送達後十日內向本院提出抗告狀，並繳納抗告費新臺幣
1千元；其餘關於宣告監護之部分，不得抗告。
中    華    民    國    99    年    9    月    15    日
                              書記官  許家瑜
關係人：丙○○    住嘉義縣竹崎鄉灣橋村16鄰灣橋217號

司法院資訊處製作；財團法人民間司法改革基金會備份。
